臺灣臺南地方法院刑事判決　　　　　　　　　　　　　九十年度訴字第一三九五號
　　公　訴　人　臺灣台南地方法院檢察署檢察官
　　被　　　告　甲○○
　　指定辯護人　本院公設辯護人乙○○
　　被　　　告　丙○○
　　右　一　人
　　選任辯護人　卓平仲
右列被告因違反毒品危害防制條例案件，經檢察官提起公訴（九十年度偵字第八九八
四號），本院判決如左：
    主  文
甲○○共同販賣第二級毒品未遂，累犯，處有期徒刑肆年。
扣案第二級毒品安非他命淨重壹點伍零公克沒收併銷燬之。
丙○○無罪。
    事  實
一、甲○○曾於民國（下同）八十六年間，因違反麻醉藥品管理條例及竊盜等案件，
    經本院定應執行刑有期徒刑三年三月確定，甫於八十九年六月十七日經假釋期滿
    未經撤銷假釋而執行完畢，詎猶不知悔改，因其曾於九十年三月間起，陸續向張
    茂國（綽號「木瓜」，另案通緝中）購買第二級毒品安非他命，張茂國遂請甲○○尋找買主並表示有佣金可賺，甲○○即與張茂國共同基於意圖營利之犯意聯絡
    ，於九十年七月二十八日十一時，在位於台南縣六甲鄉○○街上某通訊行內，先
    向該店職員丁○○兜售毒品，並留下其行動電話（號碼：0000000000
    號），經丁○○報警後，於九十年八月六日九時許，由丁○○配合警方撥打電話
    予甲○○，並佯稱要向甲○○購買第二級毒品安非他命四千元，雙方並約定於同
    日十七時許，在台南縣六甲鄉○○路珊瑚幼稚園前交易；張茂國則於同日十八時
    許，先將安非他命一包（淨重一點五０公克）攜往甲○○位於台南縣六甲鄉○○
    街一五六巷一號之住處，雙方謀議再由甲○○持該包毒品至約定地點交付予丁○○。嗣於同日十九時許，甲○○即攜帶該包安非他命至前開珊瑚幼稚園，於丁○○在收受甲○○所帶該包安非他命前，因埋伏員警逮捕甲○○而未遂，並當場扣
    得其藏匿於交易地點旁草叢中之該包安非他命，而查悉上情。
二、案經台南縣警察局善化分局報告台灣台南地方法院檢察署檢察官偵查起訴。
    理  由
壹、有罪部分：
一、右揭事實，業據被告甲○○在檢察官偵查中供認不諱（參見偵查卷七十一頁背面
    、七十二頁正面），復經案發當時在現場之目擊證人丁○○於本院審理中證述：
    被告來找伊辦手機時，並詢問伊是否有意願兼作他項事業，並提及她有在賣安非
    他命，並說利潤不錯，若有朋友要買，可以打電話給她，並把她手機號碼000
    0000000號留下來，過沒幾天，伊就主動告知善化分局的警員，後來甲○○主動聯繫伊，並詢問有沒有朋友要買安非他命，伊就說有，並約在珊瑚幼稚園
    ，後來一到現場，伊就問有沒有帶來，她就比一下拿在手上的就是安非他命，後
    來警方就下車逮捕她乙節明確在卷（參見本院九十年十二月二十四日訊問筆錄）
    ，此參酌證人即現場警員蘇鴻嵐於偵查中證述：之前丁○○來所裏檢舉甲○○販
    毒，後來甲○○打電話給丁○○時，丁○○就約甲○○在珊瑚幼稚園前佯裝要購
    買安非他命，後來丁○○聯繫警方後，警方就埋伏在交易地點，等到當天的十七
    時許，甲○○才出現，甲○○將安非他命拿給丁○○看，丁○○才向伊打暗號，
    伊就過去將甲○○逮捕乙節互核相符，被告在審判中翻異前詞，辯稱：伊僅有在
    吸用，並沒有販賣，當天是伊向張茂國買安非他命，之後因為要和丁○○談辦手
    機的事情，所以才帶在身上，並不是要拿去賣給丁○○云云。惟查：（一）安非
    他命乃是違禁物，縱使自己有在吸食，出門在外時亦不會甘冒危險將安非他命帶
    在身上，況且被告甲○○當時身上又沒有攜帶施用安非他命之工具，又要如何吸
    食？顯見被告所辯係要拿來自用云云，純係事後卸飾之詞，自不足採信。（二）
    被告於審理中自承：木瓜之手機號碼有0000000000號、000000
    0000號、0000000000號、000000000號等語，而經調取
    被告甲○○所使用之0000000000號通聯紀錄核閱結果，上開行動電話
    於九十年八月五日下午五時零七分確有通話紀綠，顯示曾與張茂國所使用之00
    00000000號行動電話聯繫過，有上開二支行動電話通聯紀錄各一份附卷
    可稽，足認被告所辯，顯係卸責之詞，不足採信。又衡諸常情，苟被告於買賣之
    過程中無利可圖，焉有甘冒被嚴懲之危險而平白從事販賣毒品之理，足見被告所
    販入毒品安非他命之價格必較其賣出之價格低廉，而有從中賺取買賣差價牟利之
    營利意圖甚為顯然。此外，並有現場查獲之毒品，經法務部調查局鑑驗結果確為
    安非他命，有該局（九０）陸（一）字第九００八一四五二號函覆一紙及照片一
    幀附卷足憑，是被告甲○○前揭販賣毒品安非他命一包（淨重一．五０公克）未
    遂之犯行堪以認定。
二、按安非他命係毒品危害防制條例第二條第二項第二款所稱之第二級毒品。核被告
    甲○○所為，係犯毒品危害防制條例第四條第五項、第二項之販賣第二級毒品未
    遂罪。被告甲○○販賣前持有第二級毒品之低度行為，為販賣之高度行為所吸收
    ，而不另論罪。被告甲○○與張茂國間，就前開犯行具有犯意聯絡及行為分擔，
    均為共同正犯。查被告甲○○甫於八十九年六月十七日因違反麻醉藥品管理條例
    及竊盜案件，經本院定應執行刑為有期徒刑三年三月確定後，甫於八十九年六月
    十七日假釋期滿執行完畢，有台灣高等法院被告全國前案記錄表一紙可按，其受
    有期徒刑執行完畢後，五年內再犯有期徒刑以上之罪，為累犯，無期徒刑部分依
    法不得加重，依法僅應就有期徒刑部分加重其刑。被告已著手於販賣行為之實施
    ，而未至既遂之結果，為未遂犯，應依刑法第二十六條前段之規定減輕其刑，並
    予先加後減。爰審酌被告前有犯罪紀錄，品行不佳，其犯罪動機係為牟利，與張
    茂國共同販賣毒品予他人，嚴重戕害國民身體健康及社會風氣，犯罪惡性非輕，
    惟其販賣行為尚屬未遂等一切情狀，量處如主文所示之刑，以示懲儆。扣案之第
    二級毒品安非他命一包（淨重一．五０公克），為違禁物，應依毒品危害防制條
    例第十八條第一項前段之規定，沒收併銷燬之。
貳、無罪部分：
一、公訴意旨略以：如起訴書所載（參附件）。
二、本件公訴人認被告丙○○涉有右揭犯罪，係以同案被告甲○○於警訊時及偵查中
    之供述及被告丙○○與張茂國之通聯記錄資為論據。然訊據被告丙○○堅決否認
    有何販賣第二級毒品之情事，辯稱：伊根本就不清楚甲○○與張茂國間之聯繫，
    也沒有幫張茂國送毒品或販賣毒品，僅是之前有拜託甲○○向張茂國買安非他命
    供自己吸食，至於通聯記錄是因為甲○○的男友常常向伊借手機去打，可能有打
    給張茂國；至於當天伊並未與甲○○約好，僅是路過而已，伊並未販毒等語。
三、按犯罪事實應依證據認定之，無證據不得推定其犯罪事實，又不能證明被告犯罪
    ，應諭知無罪之判決，刑事訴訟法第一百五十四條、第三百零一條第一項分別定
    有明文。次按認定不利於被告之事實，須依積極證據，苟積極證據不足為不利於
    被告事實之認定時，即應為有利於被告之認定，更不必有何有利之證據；又事實
    之認定，應憑證據，如未能發現相當之證據，或證據不足以證明，自不能以推測
    或擬制之方法，以為裁判之基礎，且認定犯罪事實所憑之證據，無論直接或間接
    證據，其為訴訟上之證明，須達於通常一般之人均不致有懷疑，而得確信其為真
    實之程度者，始得據為有罪之認定，倘其證明尚未達到此一程度，而有合理之懷
    疑時，尚難作為有罪之認定基礎；再按共同被告所為不利於己之供述，固得採為
    其他共同被告之證據，惟此項不利之供述，依刑事訴訟法第二百七十條第二項（
    現行法為第一百五十六條第二項）之規定，仍應調查其他必要證據，以察其是否
    與事實相符，自難專憑此項供述而遽為其他共同被告犯罪事實之認定，最高法院
    三十年上字第八一六號、三十一年上字第二四二三號、四十年臺上字第八六號、
    七十六年臺上字第四九八六號判例均可資參照。
四、經查：
（一）同案被告甲○○先於警訊時及偵查中供述被告丙○○即為張茂國派來傳遞毒品
      之人云云，隨後又於審理時改稱當時因為想要交保，所以就隨便說是丙○○乙
      節，是共同被告甲○○竟對於己稱親歷事實之陳述互不一致，且相矛盾，而有
      重大瑕疵，是自不得憑依其前開無法查與事實相符之證述內容，遽採為被告論
      罪之依據。況被告丙○○係於案發當日即九十年八月六日十九時五分許騎乘機
      車行經台南縣六甲鄉○○村○○路一五八巷巷口迴轉時遭警攔下，業據被告丙○○於警訊時供述明確在卷，其於查獲當時身上並無毒品或現款，此衡諸常情
      ，若被告丙○○果係與張茂國共同販賣毒品，則張茂國既派遣被告外出收帳或
      代遞毒品，則為何查獲當時，被告身上並無其他毒品或現款？況參酌被告於查
      獲後，經當場採尿送驗後，其尿液中亦無施用毒品之陽性反應，有台南縣衛生
      局出具之尿液檢驗成績書一紙附卷，復比對被告甲○○於審理時所稱：當天其
      實是綽號木瓜之成年男子張茂國在下午先將安非他命一包送到伊住的地方的巷
      口，伊再出去拿，與丙○○無關等語（參見本院九十一年一月三十日訊問筆錄
      ）觀之，被告丙○○所辯伊已經許久未吸毒，且當天純粹是去找朋友李茂澄，
      並非要找甲○○等語並非不可採信。
（二）次查，被告丙○○辯稱伊與被告甲○○之同居男友交情甚佳，常有互借手機之
      記錄，此亦據被告甲○○於偵查中自承在卷（參見偵查卷九十年九月二十一日
      訊問筆錄），是自不得僅憑該份通聯記錄，而逕認被告丙○○有共同販毒之行
      為。況被告丙○○縱使確有撥打電話予張茂國，然為何張茂國於案發當天臨時
      有事，無法送安非他命予甲○○，而欲改派丙○○去遞安非他命或收款，在該
      份通聯記錄中，卻未有撥打電話通知丙○○之記錄？此有和信電訊有限公司之
      通聯記錄一紙附卷可按，是被告丙○○前開所辯並非不可採信。況通聯記錄並
      無法顯示通話內容，自不得僅依據該份通聯記錄，在無其他積極證據下，逕認
      被告有共同販賣之事實。此外，本院復查無其他證據，足證被告確有公訴人所
      指之販賣安非他命犯行，是既不能證明被告犯罪，自應依法諭知無罪判決。
據上論斷，應依刑事訴訟法第二百九十九條第一項前段、第三百零一條第一項，毒品
危害防制條例第四條第二項、第五項、第十八條第一項前段，刑法第十一條、第二十
八條、第二十六條前段、第四十七條，判決如主文。
本案經檢察官李白松到庭執行職務
中      華      民      國      九十一      年      二      月    十八  日
                                  臺灣臺南地方法院刑事第三庭
                                          法  官   謝家宜
右正本證明與原本無異。
如不服本判決，應於判決送達後十日內，向本院提出上訴狀。
                                          書記官    黃坤義
中      華      民      國      九十一      年      二      月    十九  日
附錄法條：
毒品危害防制條例第四條第二項、第五項
製造、運輸、販賣第二級毒品者，處無期徒刑或七年以上有期徒刑，得併科新台幣七
百萬元以下罰金。
前四項之未遂犯罰之。
